ko: 스포츠용품 > 야외 레크레이션 > 보트 놀이/수상 스포츠 > 보트/래프트 > 카누 > 레이싱 카누: 마라톤 카누; 아웃리거 레이싱 카누; 스프린트 카누
lt-LT: Sporto prekės > Poilsis lauke > Plaukiojimas valtimis ir vandens sportas > Plaukimas valtimis ir plaustais > Kanojos > Lenktyninės kanojos: Maratono kanojos; Šoninio plūduro lenktynių kanojos; Sprinto kanojos
nl: Sportartikelen > Buitenrecreatie > Boten en watersport > Varen en rafting > Kano's > Racekano's: Marathonkano's; Outrigger-racekano's; Sprintkano's
bg-BG: Спортни стоки > Спортни занимания на открито > Плаване с лодка и водни спортове > Плаване с лодка и рафтинг > Канута > Състезателни канута: Канута за маратон; Състезателни канута със странични стабилизатори; Канута за спринт
da: Sportsartikler > Friluftsliv > Sejling og vandsport > Sejlads og rafting > Kanoer > Løbs-kanoer: Marathon-kanoer; Outrigger-kanoer til kaproning; Sprint-kanoer
cs: Sportovní potřeby > Outdoorové aktivity > Lodě a vodní sporty > Kajaky, kánoe a rafty > Kánoe > Závodní kánoe: Maraton kánoe; Závodní kanoe s vahadlem; Sprint kánoe
pt-BR: Artigos esportivos > Atividades ao ar livre > Canoagem e esportes aquáticos > Navegação e rafting > Canoas > Conoa de corrida: Canoas de maratona; Canoas de corrida com estabilizador; Canoas de velocidade
ru: Спортивные товары > Активный отдых на открытом воздухе > Гребля и водные виды спорта > Товары для гребли и рафтинга > Каноэ > Туристические каноэ: Каноэ для гребного марафона; Гоночные каноэ с аутригером; Каноэ для гребного спринта
sk-SK: Športový tovar > Exteriérové rekreakčné športy > Člnkovanie a vodné športy > Člnkovanie a rafting > Kanoe > Závodné kanoe: Maratónske kanoe; Výložniky pre pretekárske kanoe; Rýchlostné kanoe
ro-RO: Articole sportive > Recreere în aer liber > Plimbări cu barca și sporturi nautice > Plimbări cu barca și rafting > Canoe > Canoe de curse: Canoe pentru maratoane; Canoe de cursă cu balansier; Canoe pentru sprint
hu: Sportszerek > Szabadtéri kikapcsolódás > Csónakázás és vízi sportok > Csónakázás és rafting > Kenuk > Versenykenuk: Maratoni kenuk; Kitámasztós versenykenuk; Sprintkenuk
sv: Sportartiklar > Utomhusaktiviteter > Båt- och vattensporter > Båtsport > Kanoter > Racingkanoter: Maratonkanoter; Tävlingskanoter med utriggare; Sprintkanoter
th: อุปกรณ์กีฬา > สันทนาการกลางแจ้ง > กีฬาทางเรือและทางน้ำ > การล่องเรือและแพ > เรือแคนู > เรือแคนูแข่ง: เรือแคนูมาราธอน; เรือแคนูแข่งแบบมีทุ่นพยุง; เรือแคนูสปรินท์
es: Equipamiento deportivo > Actividades al aire libre > Deportes acuáticos y navegación deportiva > Navegación y rafting > Canoas > Canoas de competición: Canoas de maratón; Canoas de carreras con estabilizador; Canoas de velocidad
fr: Équipements sportifs > Loisirs de plein air > Plaisance et sports nautiques > Plaisance et rafting > Canoës > Canoës de course: Canoës de marathon; Canoës de course à balancier; Canoës de sprint
zh-CN: 体育用品 > 户外休闲 > 划船/水上运动 > 赛艇用品 > 独木舟 > 竞赛皮划艇: 马拉松皮划艇; 支腿竞速独木舟; 竞速皮划艇
sl-SI: Športna oprema > Rekreacija na prostem > Plovba in vodni športi > Plovba in rafting > Kanuji > Tekmovalni kanuji: Maratonski kanuji; Tekmovalni kanuji z bočnimi stabilizatorji; Hitrostni kanuji
hr-HR: Sportska oprema > Rekreacija na otvorenom > Plovidba i vodeni sportovi > Plovljenje čamcem i rafting > Kanui > Trkaći kanui: Maratonski kanui; Outrigger trkaći kanui; Sprint kanui
ja: スポーツ用品 > 屋外レクリエーション > ウォータースポーツ・アクティビティ > カヌー・ラフティング > カヌー > レーシングカヌー: マラソンカヌー; アウトリガーレーシングカヌー; スプリントカヌー
de: Sportartikel > Outdoor-Aktivitäten > Boot- & Wassersport > Bootssport > Kanus > Rennkanus: Marathon-Kanus; Ausleger-Rennkanus; Sprint-Kanus
el: Αθλητικά είδη > Υπαίθριες δραστηριότητες αναψυχής > Ναυσιπλοΐα & θαλάσσια σπορ > Ναυσιπλοΐα & ράφτινγκ > Κανό > Κανό περιήγησης: Κανό μαραθωνίου; Αγωνιστικά κανό με πλωτήρες; Κανό σπριντ
pl: Sprzęt sportowy > Rekreacja na świeżym powietrzu > Żegluga i sporty wodne > Pływanie łodzią i rafting > Kanadyjki > Kanadyjki turystyczne: Kanadyjki długodystansowe; Kanadyjki wyścigowe z pływakiem; Kanadyjki wyścigowe krótkodystansowe
zh-TW: 體育用品 > 室外休閒 > 水上運動 > 划船/泛舟 > 划艇 > 競賽划艇: 馬拉松划艇; 競速支架獨木舟; 競速輕艇
en: Sporting Goods > Outdoor Recreation > Boating & Water Sports > Boating & Rafting > Canoes > Racing Canoes: Marathon Canoes; Outrigger Racing Canoes; Sprint Canoes
vi: Dụng cụ thể thao > Giải trí ngoài trời > Chèo thuyền và thể thao dưới nước > Chèo thuyển & thả bè > Cano > Ca-nô đua: Ca-nô chạy đường dài; Canoe đua có càng; Ca-nô chạy nước rút
pt-PT: Artigos de desporto > Atividades recreativas no exterior > Desportos náuticos e aquáticos > Desportos náuticos e rafting > Canoas > Canoas de corrida: Canoas de maratona; Canoas de corrida com balanceiro; Canoas de sprint
tr: Spor Malzemeleri > Açık Hava Etkinlikleri > Kayıkçılık ve Su Sporları > Kayıkçılık ve Rafting > Kanolar > Yarış Kanoları: Maraton Kanolar; Outrigger yarış kanoları; Sprint Kanolar
fi: Urheilutarvikkeet > Ulkoharrasteet > Veneily ja vesiurheilu > Veneily ja koskenlasku > Kanootit > Kilpakanootit: Maratonkanootit; Outrigger-kilpakanootit; Pikakanootit
it: Articoli sportivi > Ricreazione outdoor > Sport acquatici > Nautica e rafting > Canoe > Canoe da gara: Canoe da maratona; Canoe da competizione a bilanciere; Canoe da corsa
nb: Sportsutstyr > Friluftsliv > Båt og vannsport > Båt og rafting > Kanoer > Racerkanoer: Maratonkanoer; Konkurransekanoer med utrigger; Sprintkanoer